# 理财产品，编流量表放哪

提问人：槿思成 时间：2017-04-13 22:39:52
理财产品，编制现流表放哪槿思成（整理） 理财产品能否作为现金等价物 1 、问题4-1-34（理财产品的核算与披露）（来源瑞华研究）根据《企业会计准则第 31 号——现金流量表》第二条规定，“现金等价物”是指企业持有的期限短、流动性强、易于转换为已知金额现金、价值变动风险很小的投资。《企业会计准则讲解（ 2010 ）》第三十二章第一节对现金等价物的特征作了如下阐述：现金等价物，是指企业持有的期限短、流动性强、易于转换为已知金额现金、价值变动风险很小的投资。其中，“期限短”一般是指从购买日起 3 个月内到期。例如可在证券市场上流通的 3 个月内到期的短期债券等。现金等价物虽然不是现金，但其支付能力与现金的差别不大，可视为现金。例如，企业为保证支付能力，手持必要的现金，为了不使现金闲置，可以购买短期债券，在需要现金时，随时可以变现。现金等价物的定义本身，包含了判断一项投资是否属于现金等价物的四个条件，即，①期限短；②流动性强；③易于转换为已知金额的现金；④价值变动风险很小。其中，期限短、流动性强，强调了变现能力，而易于转换为已知金额的现金、价值变动风险很小，则强调了支付能力的大小。现金等价物通常包括 3 个月内到期的短期债券投资。权益性投资变现的金额通常不确定，因而不属于现金等价物。根据上述表述，由于该理财产品的存续期限为不定期，并不是在购入后 3 个月内到期，并且其收益浮动，因此可转换为现金的金额并不固定，因此不属于现金流量表中的现金等价物。其购入、赎回的相关现金流量均列报为投资活动的现金流量。 2 、来源chenyiwei老师视野答疑 理财产品如作为现金等价物，同样需要满足“期限短、流动性强、易于转换为已知金额现金、价值变动风险很小”的条件。因此并不是所有理财产品都满足这一条件。例如，大多数理财产品缺乏活跃市场，因此流动性不如在证券交易所挂牌的证券；另外只有低风险的理财产品（实质上是保本和固定收益的）才可能满足作为现金等价物的条件。因此理财产品作为现金等价物的情况很少见。对于不属于现金及现金等价物的理财产品，投出时计入“投资支付的现金”，收回本金作为“收回投资所收到的现金”，投资收益可作为“取得投资收益收到的现金”。 多次购买理财流量是按照总额还是按照净额编来源： 2010 年准则讲解 通常情况下，现金流量应当分别按照现金流入和现金流出总额列报，从而全面揭示企业现金流量的方向、规模和结构。但是，下列各项可以按照净额列报：周转快、金额大、期限短项目的现金流入和现金流出。 上述这些项目由于周转快，在企业停留的时间短，企业加以利用的余地比较小，净额更能说明其对企业支付能力、偿债能力的影响；反之，如果以总额反映，反而会对评价企业的支付能力和偿债能力、分析企业的未来现金流量产生误导。
来源chenyiwei老师视野答疑：如果是到期后按约定自动转存的，则一般理解无需在现金流量表上反映；如果由企业主动实施申购、赎回等行为的，则应分别收到、支出的现金反映。 个人学习笔记：作为现金等价物，其持有的主要意图应是为了满足短期内对外支付的流动性需求，而不是以获取利息收入或投资收益为主要目的。理财产品的购入很多时候是为了获取利息收入或者投资收益。现金等价物的四个同时满足的条件，①期限短；②流动性强；前两个是强调了变现能力；③易于转换为已知金额的现金；④价值变动风险很小，后两个是强调支付能力。 对于目前的理财产品，大部分是缺乏活跃市场，也没有公开的市场报价，同时是不允许同时承诺保本和固定收益的。并且从披露列报来看，其取得的收益为投资收益，从持有意图来看，主要也是为了赚取投资收益。其取得的收益，在现金流量表中列报在，取得投资收益所收到的现金，那么实际上理财产品的现金流量应该作为投资活动的现金流量。

回答人：chenyiwei
这里还可以讨论另外一个问题：理财产品本金买卖（或申购和赎回）的现金流量能否按净额列报。《企业会计准则第 31 号——现金流量表》第五条规定“周转快、金额大、期限短项目的现金流入和现金流出”可以按净额列报。在实际操作中，不少企业频繁申购和赎回理财产品，现金流量的总额很大但年度内增减变动金额并不大。个人理解，对期限较短（如 1 个月内）的理财产品投资，其本金的申购和赎回建议采用净额列报方式，超过 1 个月则建议采用总额列报方式。对净额列报的情形，如管理层认为有必要，可以补充披露报告期内申购和赎回理财产品的总额信息。